臺灣屏東地方法院民事判決　　　　　　110年度潮簡字第497號
原　　　告　黃玉婷　

訴訟代理人　陳瑩紋律師（法律扶助）
被　　　告　蘇春丁　

上列當事人間請求損害賠償事件，原告於刑事訴訟程序（本院10
9 年度交訴字第39號）提起附帶民事訴訟（本院109 年度交附民
字第131 號），經本院刑事庭裁定移送前來，本院於民國110 年
10月14日言詞辯論終結，判決如下：
    主  文
被告應給付原告新臺幣（下同）425,422 元，及自109 年6 月13
日起至清償日止，按週年利率百分之5計算之利息。
原告其餘之訴駁回。
訴訟費用1,000 元由原告負擔。
本判決第一項得假執行。但被告於執行標的物拍定、變賣或物之
交付前，以425,422 元為原告預供擔保，或將請求標的物提存後
，得免為假執行。
    事實及理由
一、原告主張：被告於108 年9 月28日18時48分許，駕駛車牌號
    碼0000-00 號自用小貨車沿屏東縣內埔鄉壽比路由西往東方
    向行經壽比路與科大路1 段交岔路口停等紅燈後，綠燈起駛
    左轉科大路1 段行駛時，本應注意汽車行駛至交岔路口，左
    轉彎時，應距交岔路口30公尺前顯示方向燈或手勢，換入內
    側車道或左轉車道，行至交岔路口中心處左轉，並不得占用
    來車道搶先左轉，且轉彎車應讓直行車先行，而依當時天候
    晴、夜間有照明、柏油路面乾燥無缺陷亦無障礙物、視距良
    好，並無不能注意之情事，竟疏未注意行至交岔路口中心處
    左轉及禮讓對向車道直行車先行即貿然起駛搶先左轉行駛，
    適原告騎乘車牌號碼000-0000號普通重型機車沿壽比路由東
    往西方向亦直行至上開路口，突見被告駕車搶先左轉，煞停
    閃煞不及而擦撞被告所駕駛上開自用小貨車右後側（下稱系
    爭事故），致原告人車倒地而受有右膝髕骨及股骨開放性骨
    折等傷害（下稱系爭傷害）。為此起訴請求被告賠償原告
    707,746 元（醫療費用75,096元+ 看護費126,000 元+ 醫療
    輔具器材6,650 元+ 慰撫金50萬元＝707,746 元）及利息等
    語，並聲明：被告應給付原告707,746 元及自起訴狀繕本送
    達翌日起至清償日止，按週年利率百分之5 計算之利息。
二、被告則以：我沒有撞到原告，無力賠償等語置辯。並聲明：
    原告之訴駁回。
三、原告因系爭事故受有系爭傷害，並支出醫療費用、醫療輔具
    器材等費用之事實，業據其提出診斷證明書、醫療費用收據
    、輔具資源中心收據等件為證，被告亦因過失致原告受有系
    爭傷害，而經臺灣高等法院高雄分院刑事庭判決過失傷害罪
    確定，有刑事判決在卷可憑，並經本院依職權調取刑事第一
    審卷宗核閱屬實。被告雖以前詞否認，惟此部分業經原告於
    警詢陳述明確，並經刑事第一審法院勘驗監視器畫面，發現
    原告車輛向左倒下屬實，惟原告所騎機車卻是右側嚴重受損
    ，原告之右膝亦受有前揭傷害，四周亦無其他車輛足以導致
    上開結果，而認可排除原告車輛係遭其他車輛擦撞之可能，
    業據本院調取上開卷宗核閱屬實。是被告車輛與原告車輛發
    生碰撞，致原告受有系爭傷害，應堪認定。
四、法院之判斷
    按因故意或過失，不法侵害他人之權利者，負損害賠償責任
    ；汽車、機車或其他非依軌道行駛之動力車輛，在使用中加
    損害於他人者，駕駛人應賠償因此所生之損害；不法侵害他
    人之身體或健康者，對於被害人因此喪失或減少勞動能力或
    增加生活上之需要時，應負損害賠償責任；民法第184 條第
    1 項、第191 條之2 、第193 條定有明文。次按左轉彎時，
    應距交岔路口三十公尺前顯示方向燈或手勢，換入內側車道
    或左轉車道，行至交岔路口中心處左轉，並不得占用來車道
    搶先左轉。且轉彎車應讓直行車先行。道路交通安全規則第
    102 條第1 項第5 款、第7 款亦有明文。被告未行至路口中
    心搶先左轉，且未讓直行車先行，原告亦未注意車前狀況，
    隨時採取必要之安全措施，兩車始發生碰撞，足堪認定。被
    告就本件交通事故之發生既有過失，而原告確因此受有上開
    傷害，且原告所受傷害與被告之過失行為間，具有相當因果
    關係，則被告自應就其過失行為負損害賠償責任，茲將原告
    請求項目分述如下：
㈠、財產上損害
  ⒈原告主張支出如前所述之醫療費用75,096元、輔具器材費用
    6,650 元，業據其提出相關單據為證，堪信為真實。
  ⒉原告請求自108 年9 月29日至108 年10月19日住院期間（共
    21日）、出院後6 週需專人照顧（共42日），合計共63日之
    看護費用126,000 元，業據其提出診斷證明書為證，此部分
    請求為有理由，應予准許。
㈡、非財產上損害
    原告主張因本件車禍事故受有非財產上損害，請求賠償50萬
    元。查原告因本件車禍事故受有前揭傷害，必須開刀治療，
    受有肉體及精神上之痛苦，自堪認定，依民法第195 條第1
    項前段規定，原告自得請求被告賠償非財產上之損害。本院
    綜合審酌原告所受精神上痛苦之程度、兩造身份、地位、經
    濟狀況及原告於本件所受傷勢、被告過失傷害行為之態樣等
    一切情狀，認原告請求給付精神慰撫金應以400,000 元為適
    當，逾此範圍則屬過高。
㈢、復按損害之發生或擴大，被害人與有過失者，法院得減輕賠
    償金額，或免除之，民法第217 條第1 項定有明文。且此項
    規定之目的，在謀求加害人與被害人間之公平，故在裁判上
    法院得以職權減輕或免除之（最高法院85年台上字第1756號
    判例意旨可資參照）。系爭事故兩造均有過失，業如前述，
    交通部公路總局高雄區監理所屏澎區車輛行車事故鑑定會鑑
    定報告亦同此意見，有該鑑定意見書在卷可稽（刑事一審卷
    第159-160 頁）。從而，本件應有民法第217 條第1 項過失
    相抵法則之適用。爰審酌本件事故發生緣由、路權歸屬、雙
    方過失情節及避免事故發生之可能性高低等一切情狀，認原
    告、被告之過失比例各為30％、70％。依此計算，原告得請
    求被告賠償之金額應為425,422 元【計算式：（醫療費
    75,096元＋輔具費用6,650 元＋看護費用126,000 元＋精神
    慰撫金400,000 元）×70％＝425,422 元，小數點以下四捨
    五入】。
五、綜上所述，原告基於侵權行為之法律關係，請求被告給付
    425,422 元及自起訴狀繕本送達翌日即109 年6 月13日起按
    年利率5%計算之利息，洵屬有據，應予准許；逾此範圍之請
    求，則屬無據，應予駁回。
六、本件事證已臻明確，兩造其餘攻擊防禦方法及所提證據，經
    核於結果不生影響，爰不一一論述，併此敘明。
七、本件係就民事訴訟法第427 條訴訟適用簡易程序所為被告敗
    訴之判決，依同法第389 條第1 項第3 款規定，應職權宣告
    假執行，並依同法第392 條第2 項、第3 項規定，依職權宣
    告被告如預供相當之擔保，得免為假執行。又本件本屬刑事
    附帶民事訴訟案件，原告僅繳納車損費用裁判費1,000 元，
    惟此部分業據原告捨棄請求，又無送達費或鑑定費等裁判外
    訴訟費用問題，爰就訴訟費用負擔諭知如主文所示。
八、據上論結，原告之訴為部分有理由、部分無理由，爰判決如
    主文。
中    華    民    國   110    年    10    月    28    日
                   潮州簡易庭     法  官  麥元馨
正本係照原本作成。
如對判決上訴，須於判決送達後20日內向本院提出上訴狀，其未
表明上訴理由者，應於提出上訴後20日內向本院補提理由書狀（
均須按他造當事人之人數附繕本）。如委任律師提起上訴者，應
一併繳納上訴審裁判費。
中    華    民    國   110    年    10    月    28    日
                                  書記官  洪雅玲